CURRÍCULUM VITAE FRANCISCO AGUILERA CIVANTOS

Dirección actual: Avenida de Portugal, 3-B, 2ºA, Alcalá la Real, 23680, Jaén

Fecha de nacimiento: 1977 E-mail: fragcivantos@gmail.com

Skype: aguilera.civantos Móvil: 617880159

PERFIL

Geólogo de exploración con experiencia en cartografía geológica, planificación, supervisión y testificación de sondeos de testigo y circulación inversa. Recopilación de datos y creación de bases de datos. Disponibilidad para trabajar en cualquier parte del país y en el extranjero

LOGROS

Gracias a mi anterior trabajo en Berkeley Minera España he participado en varios proyectos de exploración a diferentes niveles, desde trabajo de campo hasta trabajos más especializados dentro de estudios de viabilidad de cara a la puesta en marcha de una explotación minera

EXPERIENCIA PROFESIONAL

• 2009-2013, Berkeley Minera España (perteneciente a Berkeley Resources Ltd), geólogo de exploración y proyecto de recursos de uranio

- Responsable del diseño de campañas de sondeos (exploración, relleno, geotecnia y metalurgia)
- Testificación geológica, geotécnica y estructural de sondeos de testigo y circulación inversa
- Creación, mantenimiento y actualización de base de datos (Access) de datos de sondeos y exploración
- o Interpretación y modelado geológico
- o Control de la calidad (procedimientos QAQC) de los análisis geoquímicos de muestras
- Selección de muestras para estudios metalúrgicos
- Redacción de informes geológicos y de recursos (estudios de alcance, pre-viabilidad)
 bajo las normas del código JORC
- Realización de planes de labores
- Mantener contacto con diferentes contratistas, laboratorios de análisis y universidades
- 2006-2009, Minera de Río Alagón (perteneciente a Berkeley Resources Ltd), geólogo de exploración de recursos de uranio
 - o Cartografía geológica
 - Supervisión y testificación de sondeos de testigo y circulación inversa
 - o Realización de muestreos en sondeos para análisis químico, metalurgia y geotecnia
 - Realización de muestreos de roca, suelo y agua para análisis geoquímico
 - Realización y control de análisis químicos con analizador de rayos X portátil Olympus
 - o Realización de mapas, informes y secciones geológicas

- 2006, Laboratorio Geotécnico Cecomar, geólogo de campo y laboratorio
 - Realización y testificación de sondeos geotécnicos
 - o Realización de ensayos geotécnicos en campo y laboratoria
 - o Realización de ensayos en hormigón y acero
 - o Redacción de informes de resultados
- 2003-2004, Centro Tecnológico del Mármol, geólogo de campo
 - Realización de inventario de afloramientos y canteras de roca ornamental en la región de Murcia
 - o Identificación de zonas con potencial minero como rocas ornamentales en la Región de Murcia
 - Realización de cartografía geológica y levantamiento de secciones de las zonas de interés
 - o Creación de base de datos y redacción de informes de resultados
 - o Preparación de muestras pulidas de las rocas inventariadas

EDUCACIÓN

Licenciado en Ciencias Geológicas. Universidad de Granada. 2003 Master UNIGIS en gestión de SIG. Universidad de Girona. 2012

IDIOMAS

Inglés fluido hablado y escrito (First Certificate in English)

Portugués básico

CONOCIMIENTOS INFORMÁTICOS

MS Word, Excel, Access, Power Point, Outlook, Project

Diseño gráfico: Canvas, Illustrator

SIG: Arcgis, Gvsig

Software geológico: Geosoft, Surfer, Micromine, Surpac, Discover